臺灣臺南地方法院刑事判決
110年度訴字第717號
公  訴  人  臺灣臺南地方檢察署檢察官
被      告  林宗葵


選任辯護人  蘇勝嘉律師
上列被告因違反槍砲彈藥刀械管制條例案件，經檢察官提起公訴
（110年度偵字第5815號），本院判決如下：
    主  文
林宗葵犯非法寄藏制式手槍罪，處有期徒刑伍年貳月，併科罰金
新臺幣伍萬元，罰金如易服勞役，以新臺幣壹仟元折算壹日。扣
案之制式手槍壹支（含彈匣壹個，槍枝管制編號：○○○○○○○○○○號
）沒收。
    犯罪事實
一、林宗葵基於寄藏制式手槍及具有殺傷力子彈之犯意，於民國
    109年10月至11月間某日，在臺南市安平區建平十一街沈俊
    榮（已歿）之租屋處，受沈俊榮之委託而保管制式手槍1支(
    槍枝管制編號：0000000000號)及具有殺傷力之子彈3顆後，
    而自該時起非法寄藏上揭槍彈。嗣於110年3月3日0時許，於
    當時位於臺南市○○區○○街00號居所對面馬路旁，因心情不佳
    欲舉槍自戕，在操作過程中槍枝卡彈，造成子彈1顆遺落現
    場，另又擊發1顆子彈。警方據報前往現場查看，為警扣得
    制式手槍1支、子彈2顆、彈頭、彈殼各1顆，而查悉上情。
二、案經臺南市政府警察局麻豆分局報告臺灣臺南地方檢察署檢
    察官偵查起訴。
    理  由
一、按被告以外之人於審判外之陳述，雖不符刑事訴訟法第159
    條之1至之4之規定，而經當事人於審判程序同意作為證據，
    法院審酌該言詞陳述或書面陳述作成時之情況，認為適當者
    ，亦得為證據；當事人、代理人或辯護人於法院調查證據時
    ，知有第159條第1項不得為證據之情形，而未於言詞辯論終
    結前聲明異議者，視為有前項之同意，刑事訴訟法第159條
    之5定有明文。查本案以下所引用屬傳聞證據性質之證據，
    被告及其辯護人於本院準備程序中表示同意有證據能力（見
    本院卷第39頁、第121頁），本院審酌該證據作成之情況，
    認均無不適當情事，依刑事訴訟法第159條之5規定，均有證
    據能力。
二、上揭犯罪事實，業據被告坦承不諱，並有搜索扣押筆錄、扣
    押物品目錄表、扣押物品收據證明書各1份在卷可稽。另扣
    案之上揭手槍（槍枝管制編號：0000000000號）及子彈、彈
    頭、彈殼，經內政部警政署刑事警察局鑑定結果，認該手槍
    係口徑9x19mm制式手槍，為奥地利GLOCK廠19型，槍身上打
    印槍號之金屬片遭移除，滑套、槍管上槍號遭磨滅，經以電
    解腐蝕法重現結果，研判槍號為ALB662，槍管内具6條右旋
    來復線，擊發功能正常，可供擊發同口徑制式子彈使用，認
    具殺傷力；另送鑑子彈2顆，其中1顆，研判係口徑9x19mm制
    式子彈，經試射，可擊發，認具殺傷力（如見鑑定書影像7
    至8所示)；另1顆，認係非制式子彈，由金屬彈殼組合直徑
    約8.9mm金屬彈頭而成，經試射，可擊發，認具殺傷力（如
    見訂書影像9至10所示)；送鑑彈頭1顆，認係非制式金屬彈
    頭（如見鑑定書影像11所示)；送鑑彈殼1顆，認係非制式金
    屬彈殼等情，此有内政部警政署刑事警察局110年6月25日刑
    鑑字第 1100026687號鑑定書（含槍彈照片13張）1份附卷可
    考（見偵卷第49頁至第53頁）。足認被告之自白與事實相符
    ，堪以採信。是本案事證明確，被告上揭犯行堪以認定，應
    依法論罪科刑。
三、論罪科刑　　
(一)按「本條例所稱槍砲、彈藥、刀械如下：槍砲：指制式或
    非制式之火砲、肩射武器、機關槍、衝鋒槍、卡柄槍、自動
    步槍、普通步槍、馬槍、手槍、鋼筆槍、瓦斯槍、麻醉槍、
    獵槍、空氣槍、魚槍及其他可發射金屬或子彈具有殺傷力之
    各式槍砲。彈藥：指前款各式槍砲所使用之砲彈、子彈及
    其他具有殺傷力或破壞性之各類炸彈、爆裂物。」槍砲彈藥
    刀械管制條例第4條第1項第1款、第2款規定甚明。又依109
    年6月12日修正施行槍砲彈藥刀械管制條例第7條規定，行為
    人倘經認定持有槍砲彈藥刀械管制條例第7條第1項所列具殺
    傷力之特定類型槍枝（如衝鋒槍、步槍、手槍等），不論是
    制式或非制式槍枝，亦不問非制式槍枝其殺傷力是否與制式
    槍枝相若，概依同條第4項規定（法定刑為5年以上有期徒刑
    等）處罰，而不再依較輕之同條例第8條第4項所規定之其他
    可發射金屬或子彈具有殺傷力之槍砲（法定刑為3年以上有
    期徒刑等）論處（最高法院110年度台上字第2221號刑事判
    決意旨參照）。本案所扣得上開制式手槍及具殺傷力子彈，
    係上揭條文所定槍砲、彈藥，未經許可，不得持有、寄藏。
(二)核被告所為，係犯槍砲彈藥刀械管制條例第7條第4項非法寄
    藏制式手槍罪（起訴書雖記載槍砲彈藥刀械管制條例第8條
    第4項，業據公訴人當庭更正，見本院卷第37頁）及同條例
    第12條第4項非法寄藏子彈罪。又被告受人之託代為保管上
    揭手槍及子彈，其保管行為本身之「持有」，既係「寄藏」
    之當然結果，法律上自宜僅就「寄藏」行為為包括之評價，
    不應另就「持有」予以論罪。起訴意旨雖僅敘及被告持有制
    式手槍及具殺傷力子彈部分，而未敘及寄藏制式手槍及具殺
    傷力子彈部分，然此二者具有吸收關係，為起訴效力所及，
    本院自得併予審理。另被告係於同一寄藏行為繼續進行中違
    反上揭槍砲彈藥刀械管制條例之規定，應屬犯罪行為之繼續
    ，僅論以一罪。被告非法寄藏具殺傷力之子彈3顆，所寄藏
    之客體既相同，雖客體有數個，仍為單純一罪。被告以一行
    為同時觸犯非法寄藏制式手槍罪及非法寄藏子彈罪，為想像
    競合犯，依刑法第55條規定，應從一重論以非法寄藏制式手
    槍罪。
(三)按槍砲彈藥刀械管制條例第18條第4項前段規定：「犯本條
    例之罪，於偵查或審判中自白，並供述全部槍砲、彈藥、刀
    械之來源及去向，因而查獲或因而防止重大危害治安事件之
    發生者，減輕或免除其刑。」依此規定，犯上開條例之罪，
    必須於偵查或審判中自白，並供述全部槍砲、彈藥、刀械之
    來源及去向，並因而使偵查機關查獲，或因而防止重大危害
    治安事件之發生者，始得依上述規定減輕或免除其刑。若被
    告雖已自白並供述其槍砲、彈藥、刀械之來源及去向，但偵
    查機關並未因而查獲或因而防止重大危害治安事件之發生者
    ，尚難遽依上述規定減輕或免除其刑。又此所謂「查獲」，
    固不以檢察官已對該槍砲、彈藥、刀械之來源或去向之人提
    起公訴為必要，惟仍應以偵查機關依據被告之供述，經調查
    而獲悉該被供出槍砲、彈藥、刀械之來源或去向之人確有相
    關犯罪事實者為限。否則，被告僅片面供出槍砲、彈藥、刀
    械來源及去向，而未經偵查機關循此查獲相關涉案之人與相
    關事實，則其所供真偽不明，自難遽邀上開減免之寬典（最
    高法院106年度台上字第743號判決意旨參照）。查本案被告
    雖於警詢時供出扣案制式手槍及子彈來源為沈俊榮，但沈俊
    榮既已死亡，檢警自無從調查獲悉相關犯罪事實，並無查獲
    可言，與上開條文要件不合，自不得依上開規定減免其刑。
(四)按刑法第59條規定犯罪情狀可憫恕者，得酌量減輕其刑，固
    為法院依法得自由裁量之事項，然非漫無限制，必須犯罪另
    有特殊之原因與環境，在客觀上足以引起一般同情，認為即
    予宣告法定低度刑期尤嫌過重者，始有其適用。是為此項裁
    量減刑時，必須就被告全部犯罪情狀予以審酌在客觀上是否
    有足以引起社會上一般人之同情，而可憫恕之情形，並於判
    決理由內詳加說明，始稱適法（最高法院88年度台上字第66
    83號判決意旨可參）。被告及其辯護人雖以被告患病（詳本
    院卷第105頁所附診斷證明書）為由，請求本院依上開規定
    酌減其刑。惟參諸被告警詢時陳稱：伊在查獲地點（即臺南
    市○○區○○街00號）對面馬路聊天，因酒醉、心情不好，欲以
    扣案手槍自殺，但因卡彈，看到警察來時衝進屋內，警察在
    對面馬路上發現子彈1顆、彈頭1顆等語（見警卷第9頁）。
    可知被告於查獲當日，於當時位於臺南市○○區○○街00號居所
    對面馬路上，持上揭槍、彈欲開槍自殺，但卡彈，且當時狀
    態為心情不好、酒醉，被告已非單純寄藏保管上揭槍彈，竟
    在人車經過之馬路上開槍，縱其自陳開槍動機係自殺，但子
    彈一經擊發，是否會波及往來人車即非被告可控制，其所為
    已對公眾安全造成高度危險，自不能輕懲，難認被告之犯罪
    情狀有何可憫恕，亦無從依上揭規定酌減其刑。
(五)爰審酌被告非法寄藏制式手槍及具殺傷力之子彈，且曾在居
    所對面馬路上開槍（自陳開槍動機為自殺），顯有危害社會
    安全之虞，惟考量其並未持槍犯罪，兼衡其犯罪動機、手段
    、家庭（需扶養母親）、經濟狀況（目前無業）、智識程度
    （高中畢業）、目前患病及住院情形（詳本院卷附第105頁
    、159頁所附診斷證明書、住院須知）、寄藏上開槍、彈期
    間及犯後坦承犯行之態度等一切情狀，量處如主文所示之刑
    ，並就併科罰金部分，諭知易服勞役之折算標準。
(六)至被告及辯護人雖請求諭知緩刑宣告，惟本案之宣告刑已逾
    有期徒刑2年，顯與刑法第74條之規定不合，自無從宣告緩
    刑，附此敘明。
四、按「違禁物，不問屬於犯罪行為人與否，沒收之。」刑法第
    38條第1項定有明文。查扣案之制式手槍1支（槍枝管制編號
    ：0000000000號，含彈匣1個），非經主管機關許可，不得
    持有，自屬違禁物，應依刑法第38條第1項規定宣告沒收。
    至扣案經送驗試射子彈2顆，及彈頭、彈殼各1顆，因已不具
    子彈外型及功能，堪認均不具殺傷力，依審理時現狀核非屬
    違禁物，均不予宣告沒收。
據上論斷，應依刑事訴訟法第299條第1項前段，槍砲彈藥刀械管
制條例第7條第4項、第12條第4項，刑法第11條前段、第55條、
第42條第3項前段、第38條第1項，判決如主文。 
本案經檢察官蔡佳蒨提起公訴，檢察官李佳潔到庭執行職務。
中　　華　　民　　國　　111 　年　　3 　　月　　30　　日
　　　　　　　　　刑事第六庭  審判長法  官  高如宜
　　　　　　　　　　　　　　　　　　法  官  鄭銘仁   
　　　　　　　　　　　　　　　　　　法　官　陳鈺雯　　　
以上正本證明與原本無異。
如不服本判決應於收受送達後20日內向本院提出上訴書狀，並應
敘述具體理由。其未敘述上訴理由者，應於上訴期間屆滿後20日
內向本院補提理由書( 均須按他造當事人之人數附繕本) 「切勿
逕送上級法院」。
                                    書記官  洪儀珊　
中　　華　　民　　國　　111 　年　　3 　　月　　30　　日
附錄論罪科刑法條：
槍砲彈藥刀械管制條例第7條
未經許可，製造、販賣或運輸制式或非制式火砲、肩射武器、機
關槍、衝鋒槍、卡柄槍、自動步槍、普通步槍、馬槍、手槍或各
類砲彈、炸彈、爆裂物者，處無期徒刑或七年以上有期徒刑，併
科新臺幣三千萬元以下罰金。
未經許可，轉讓、出租或出借前項所列槍砲、彈藥者，處無期徒
刑或五年以上有期徒刑，併科新臺幣一千萬元以下罰金。
意圖供自己或他人犯罪之用，而犯前二項之罪者，處死刑或無期
徒刑；處徒刑者，併科新臺幣五千萬元以下罰金。
未經許可，持有、寄藏或意圖販賣而陳列第一項所列槍砲、彈藥
者，處五年以上有期徒刑，併科新臺幣一千萬元以下罰金。
意圖供自己或他人犯罪之用，以強盜、搶奪、竊盜或其他非法方
法，持有依法執行公務之人所持有之第一項所列槍砲、彈藥者，
得加重其刑至二分之一。
第一項至第三項之未遂犯罰之。 

槍砲彈藥刀械管制條例第12條
未經許可，製造、販賣或運輸子彈者，處1年以上7年以下有期徒
刑，併科新台幣500萬元以下罰金。
未經許可，轉讓、出租或出借子彈者，處6月以上5年以下有期徒
刑，併科新台幣300萬元以下罰金。
意圖供自己或他人犯罪之用，而犯前二項之罪者，處3年以上10
年以下有期徒刑，併科新台幣700萬元以下罰金。
未經許可，持有、寄藏或意圖販賣而陳列子彈者，處5年以下有
期徒刑，併科新台幣300萬元以下罰金。
第1項至第3項之未遂犯罰之。